---
title: "Script Léna"
output: pdf_document
date: "2023-06-27"
---

```{r setup, include=FALSE}
knitr::opts_chunk$set(echo = TRUE)
```

# Chargement des library 

```{r}
library(RPostgres)
library(dplyr)
library(knitr)
library(sf)
library(janitor)
library(aws.s3)
```



# Partie 2 
## 2.1 Récupération d'un point 

Création d'un object spatial grâce au packages sf

```{r}
coord_gmaps <- "43.447894436406216, 1.2886163291688764"
coord_numérique <- as.numeric(strsplit(coord_gmaps, ",")[[1]])
lat <- coord_numérique[1]
lon <- coord_numérique[2]
#rayon en metre 
rayon <- 10000

```

Création d'une table de point 
On commence par créer un data_frame que l'on va passer en sf 
st_as_sf permet de passer notre data frame en sf en indiquant ce qui sert de coordonnées 
    crs : système de référence à assigner aux données 

```{r}
point <- data.frame(lon, lat, rayon) %>% 
  st_as_sf(coords = c("lon","lat"),crs="EPSG:4326")%>%
  mutate(coord_pt_gps = st_as_text(geometry)) %>% 
  st_transform("EPSG:2154") %>% 
  st_sf() %>%
  clean_names() %>% 
  rename(geom = geometry)


```



## 2.1.1 Connection à la base PostgreSQL

```{r}
cnx <- dbConnect(Postgres(),
                  user = "funathon4",
                  password = "postgre4",
                  host = "postgresql-758156.projet-funathon",
                  dbname = "defaultdb",
                  port = 5432,
                  check_interrupts = TRUE)
```

## 2.1.2 Sélection des parcelles situées autour d’un point



```{r}
res <- dbSendQuery(cnx, "DROP TABLE IF EXISTS public.point44 CASCADE;")

# Ecriture de la table point dans une table PostGIS
write_sf(point, cnx, Id(schema = "public", table = "point44"))

# Envoi de la requête de découpage du RPG autour du point sur PostGIS
query <- "SELECT row_number() OVER () AS row_id, p.coord_pt_gps, p.rayon, r.* FROM public.point44 p, rpg.parcelles r WHERE ST_DWithin(p.geom, r.geom, p.rayon);"

parc_prox <- st_read(cnx, query = query)
```

"row_number() OVER () AS row_id" 
permet de créer la colonne d'identifiant 


## 2.1.3 Visualisation avec une carte interactive leaflet

```{r}
library(readr)
# Récupération des libellés des différentes cultures
lib_cult <- s3read_using(FUN = read_csv2,
                         object = "2023/sujet2/diffusion/ign/rpg/REF_CULTURES_GROUPES_CULTURES_2020.csv",
                         col_types = cols(.default = col_character()),
                         bucket = "projet-funathon",
                         opts = list("region" = "")) %>% clean_names()


lib_group_cult <- lib_cult %>% 
  select(code_groupe_culture, libelle_groupe_culture) %>% 
  distinct(code_groupe_culture, .keep_all=T)

lib_group_cult %>% kable()
```


Lambert 93 Norme française car ça déforme le moins la France quand on repasse la carte en 2D 
WGS 84 Norme mindiale car c'est le plus adapté à plus de pays différent 



```{r}
library(leaflet)
# Création d'une palette de couleurs associée au groupe de culture
factpal <- colorFactor("viridis", parc_prox$code_group)

# Transformation de la projection car leaflet ne connait que le WGS 84
parc_prox <- parc_prox %>% st_transform(4326)

# Pour ajouter un marqueur du point
pt_mark <- point %>% st_transform(4326)

# Ajout du libellé des cultures
parc_prox_lib <- parc_prox %>% 
  left_join(lib_cult %>% select(-code_groupe_culture), by = c("code_cultu" = "code_culture"))
```

Ensuite on créé les labels qui vont apparaitre quand on passe la soutis dessus, ca me fait penser à du HTML, on met en premier les information qui vont s'afficher et comment elles vont s'afficher <strong> en gras <br> nouvelle ligne 
En dessous on retrouve les chaines de caractère dans l'ordre de référence par les %s 

```{r}
library(htmlwidgets)
# Création d'un label ad hoc à afficher en surbrillance au passage de la souris sur la carte
labels <- sprintf("<strong>id_parcel : </strong>%s<br/>
                  <strong>Groupe culture : </strong>%s<br/>
                  <strong>Culture : </strong>%s<br/>
                  <strong>Surface (ha) : </strong>%s<br/>
                  <strong>Département : </strong>%s<br/>
                  <strong>Commune : </strong>%s<br/>",
                  parc_prox$id_parcel,
                  parc_prox_lib$libelle_groupe_culture,
                  parc_prox_lib$libelle_culture,
                  parc_prox$surf_parc,
                  parc_prox$insee_dep,
                  parc_prox$nom_com) %>% 
  lapply(htmltools::HTML)

# Création de la carte
carte_parc_prox_html <- leaflet(parc_prox_lib) %>% 
  addTiles("http://wxs.ign.fr/essentiels/wmts?REQUEST=GetTile&SERVICE=WMTS&VERSION=1.0.0&STYLE=normal&TILEMATRIXSET=PM&FORMAT=image/jpeg&LAYER=ORTHOIMAGERY.ORTHOPHOTOS&TILEMATRIX={z}&TILEROW={y}&TILECOL={x}") %>%
  addPolygons(fillColor = ~factpal(code_group),
              weight = 2,
              opacity = 1,
              color = "#ffd966",
              dashArray = "3",
              fillOpacity = 0.5,
              highlight = highlightOptions(
                weight = 5,
                color = "#A40000",
                dashArray = "",
                fillOpacity = 0.0,
                bringToFront = TRUE),
              label = labels,
              labelOptions = labelOptions(
                style = list("font-weight" = "normal", padding = "3px 8px"),
                textsize = "15px",
                direction = "auto",
                encoding="UTF-8")) %>% 
  addMarkers(data = pt_mark, ~lon, ~lat, popup = ~coord_pt_gps, label = ~coord_pt_gps)

# Pour sauvegarder la carte
#saveWidget(widget = carte_parc_prox_html, file = "carte_parc_prox_lena.html")

carte_parc_prox_html

```
leaflet(parc_prox_lib): Initialise une carte leaflet avec les données du dataframe parc_prox_lib.

- addTiles("..."): Ajoute des tuiles de fond provenant d'une source WMTS (Web Map Tile Service). Dans cet exemple, les tuiles de l'orthophotographie IGN sont utilisées.

- addPolygons(): Ajoute des polygones à la carte. La fonction addPolygons() accepte plusieurs arguments pour personnaliser l'apparence des polygones. Dans ce cas, la couleur de remplissage des polygones est déterminée par le facteur de couleur factpal(code_group). Les autres arguments spécifient le poids de la ligne, l'opacité, la couleur de la ligne, le style de ligne, l'opacité de remplissage, etc.

- highlight = highlightOptions(): Définit les options de surbrillance pour les polygones lorsqu'ils sont survolés par la souris. Cela affecte l'apparence des polygones lorsqu'ils sont mis en évidence.

- label = labels: Spécifie les étiquettes à afficher sur les polygones.

- labelOptions(): Définit les options d'étiquetage pour les polygones. Cela affecte le style et le positionnement des étiquettes.

- addMarkers(): Ajoute des marqueurs à la carte. Les marqueurs sont placés aux coordonnées spécifiées par les colonnes lon et lat du dataframe pt_mark. Les valeurs de coord_pt_gps sont utilisées pour le texte du popup et les étiquettes des marqueurs.



## 2.1.4 Composition des parcelles agricoles récupérées

Désavantage : il faut déclarer les variables totales en amont 

```{r}
library(kableExtra)
nb_exploit<-nrow(parc_prox_lib)
sau_tot<-sum(parc_prox_lib$surf_parc)

t1 <- parc_prox_lib %>%
  st_drop_geometry() %>%
  group_by(code_group,libelle_groupe_culture) %>%
  summarise(
    Nombre_de_parcelle = n(),
    pourentage = round((n() / nb_exploit) * 100,2),
    Surface_ha = round(sum(surf_parc),2),
    Surface_pour = round((sum(surf_parc) / sau_tot) * 100,2),
    #Taille_moyenne_ha = round(mean(surf_parc, na.rm = TRUE), 2)
    )%>% 
  mutate(code_group=as.numeric(code_group))%>%
  adorn_totals() %>% #rajouter le total 
  mutate(Taille_moyenne_ha = round( Surface_ha/ Nombre_de_parcelle, 2))%>% #pour avoir moyenne total juste
  setNames(c("Code", "Groupe de cultures", 
             "Nombre de parcelles", "(%)", "Surface (ha)", "Surface (%)", "Taille moyenne (ha)"))



t1  %>% 
  setNames(c("Code", "Groupe de cultures", "Nombre de parcelles", "(%)", "Surface (ha)", "Surface (%)", "Taille moyenne (ha)")) %>% 
  kable(
    format="html",
    caption="<span style='font-size:medium'>Groupes de cultures <strong>locales</strong> par surfaces décroissantes</span>",
    format.args = list(decimal.mark = ",", big.mark = " "),
    booktabs = TRUE) %>%
  kable_styling(font_size = 15) %>% 
  gsub("font-size: initial !important;",
       "font-size: 20pt !important;",.)%>%
  kable_styling(bootstrap_options = c("striped", "hover")) %>% 
  row_spec(nrow(t1), bold = T, color = "white", background = "grey")


```



## 2.1.5 Comparaison avec la répartition des cultures au niveau départemental et national


```{r}
# Couche département pour récupérer le département du point
dep <- s3read_using(
    FUN = sf::read_sf,
    layer = "departement",
    object = "2023/sujet2/diffusion/ign/adminexpress_cog_simpl_000_2023.gpkg",
    bucket = "projet-funathon",
    opts = list("region" = "")) %>% 
  st_transform(2154)
```


Le département du point 

```{r}
# Jointure spatiale
df <- point %>% st_join(dep) %>% st_drop_geometry() %>% select(insee_dep)
dep_pt <- df[1,1]
```

```{r}
# Récupération des statistiques départementales
stat_dep_pt <- s3read_using(
  FUN = readr::read_rds,
  object = "2023/sujet2/diffusion/resultats/stat_group_cult_by_dep.rds",
  bucket = "projet-funathon",
  opts = list("region" = ""))

# Récupération des statistiques nationales
stat_fm <- s3read_using(
  FUN = readr::read_csv,
  object = "2023/sujet2/diffusion/resultats/stat_group_cult_fm.csv",
  col_types = cols(code_group = col_character()),
  bucket = "projet-funathon",
  opts = list("region" = "")) %>% 
  select(code_group, libelle_groupe_culture, pct_surf) %>% 
  rename(pct_surf_fm = pct_surf)
```



```{r}
# Calcul des % surfaces autour du point
stat_pt <- parc_prox %>%
  st_drop_geometry() %>% 
  count(code_group, wt = surf_parc) %>%
  add_tally(n) %>% 
  mutate(pct_surf_local = round(100 * n / nn, 1)) %>%
  select(code_group, pct_surf_local) 

# Récupération des statistiques du département concerné
stat_dep_pt <- stat_dep_pt %>% 
  filter(insee_dep %in% dep_pt) %>% 
  select(insee_dep, code_group, libelle_groupe_culture, pct_surf) %>% 
  rename(pct_surf_dep = pct_surf)

# Appariement des statistiques locale, départementale et nationale
stat_compar <- stat_fm %>% 
  left_join(stat_dep_pt %>% select(code_group, pct_surf_dep), by = "code_group") %>% 
  left_join(stat_pt , by = "code_group") %>% 
  select(libelle_groupe_culture, pct_surf_local, pct_surf_dep, pct_surf_fm) %>% 
  arrange(desc(pct_surf_local)) %>%
  adorn_totals()

stat_compar %>% 
  setNames(c("Groupe de cultures","Surf. locales (%)", "Surf. départ. (%)","Surf. France m. (%)")) %>%
  kable(
    format="html",
    caption="<span style='font-size:medium'>Comparaison des surfaces locales, départementales et nationales</span>",
    format.args = list(decimal.mark = ",", big.mark = " "),
    booktabs = TRUE) %>%
  kable_styling(font_size = 15) %>% 
  gsub("font-size: initial !important;",
       "font-size: 20pt !important;",.)%>%
  kable_styling(bootstrap_options = c("striped", "hover")) %>% 
  row_spec(nrow(stat_compar), bold = T, color = "white", background = "grey")
```



## 2.1.6 Graphique de comparaison des cultures au niveau local, départemental et national


```{r}
library(tidyverse)
library(ggplot2)

# Sélection des 10 groupes de cultures les plus répandus au niveau local 
tab <- stat_compar %>%
  filter(libelle_groupe_culture != "Total") %>%
  slice_head(n=10) %>% 
  rename(local = pct_surf_local, departement = pct_surf_dep, france = pct_surf_fm)


# Transposition de la table pour rassembler toutes les valeurs dans une seule variable value
tab_piv <- tab %>% pivot_longer(!libelle_groupe_culture) %>% rename(secteur = name)

# Valeurs manquantes à
tab_piv[is.na(tab_piv)] <- 0

# On réordonne les secteurs dans le "bon" ordre, avec factor
tab_piv$secteur <- factor(
  tab_piv$secteur,
  levels = c("france", "departement", "local"))
tab_piv <- tab_piv %>% arrange(desc(secteur), desc(value))
```

ce code permet de récupérer les valeurs statistiques tout en ayant les niveaux 

```{r}
# On réordonne les cultures par surface décroissante au niveau local, avec factor
x <- tab_piv %>% filter(secteur == "local") %>% arrange(value) %>% select(libelle_groupe_culture)
y <- pull(x, libelle_groupe_culture)

tab_piv$libelle_groupe_culture <- factor(tab_piv$libelle_groupe_culture, levels = y)

# Visualisation avec `geom_col`
p <- tab_piv %>%ggplot(aes(x = libelle_groupe_culture,
                         y = value, 
                         fill = factor(
                           secteur,
                           levels = c("france", "departement", "local")))) + 
  geom_col(position = "dodge") +
  labs(title = "Surfaces comparées des 10\nprincipales cultures locales, en %", x="Culture", y = "%", fill = "Secteur") +
  theme_classic()

# Flip du graphique pour avoir des barres horizontales  
p + coord_flip()
```

deuxième solution pour avoir un graphe trié par valeur ATTENTION dans cette solution ce sont les valeurs les plus élevées pour n'importe quel secteurs alors que dans la solution d'au dessus on fait selon les valeurs local j'ai l'impression


```{r}
p <- tab_piv %>%
  mutate(libelle_groupe_culture = reorder(libelle_groupe_culture, value)) %>%
  ggplot(aes(x = libelle_groupe_culture,
             y = value, 
             fill = factor(secteur, levels = c("france", "departement", "local")))) + 
  geom_col(position = "dodge") +
  labs(title = "Surfaces comparées des 10\nprincipales cultures locales, en %",
       x = "Culture",
       y = "%",
       fill = "Secteur") +
  theme_classic()

# Flip du graphique pour avoir des barres horizontales  
p + coord_flip()
```


# 2.1.7 Graphique par secteur

```{r}
# Visualisation avec `geom_col` et `facet_wrap`   
ggplot(tab_piv, 
       aes(x = libelle_groupe_culture,
           y = value)) + 
  geom_col(fill = "lightblue", colour = "black", position = "dodge") +
  labs(title = "Surface par culture", x= "Culture", y = "%", fill = "Secteur") +
  geom_text(aes(label = value), hjust = -0.3, size = 8/.pt, colour = "black") +
  theme_classic() + coord_flip() + 
  facet_wrap(~secteur, nrow=3, scales='free')
```







# 2.2 Création d'un dashboard de visualisation 


Une application shiny simple a deux composants principaux :

- Un objet d’interface utilisateur (UI) qui contrôle la disposition et l’apparence du tableau de bord qui ici sera de type FluidPage
- Une fonction serveur qui contient les instructions nécessaires au fonctionnement de l’application 


```{r}
library(shiny)



```


















